臺灣高雄地方法院刑事宣示判決筆錄   100年度審訴字第3817號
公  訴  人  臺灣高雄地方法院檢察署檢察官
被      告  林如民
指定辯護人  本院公設辯護人黃秋葉
上列被告因100 年度審訴字第3817號違反毒品危害防制條例案件
，經檢察官提起公訴（100 年度毒偵字第6660號），嗣因被告就
被訴事實為有罪陳述，本院合議庭裁定由受命法官獨任行簡式審
判程序，復經檢察官聲請法院改依協商程序而為判決，本院認為
適當進行協商判決程序，於中華民國100 年12月26日下午4 時在
本院刑事第二十一法庭宣示判決，以代判決書，出席職員如下：
        法  官  林書慧
        書記官  李承悌
        通  譯  劉春堂
法官起立朗讀判決主文、犯罪事實要旨、處罰條文、附記事項，
及告以上訴限制、期間並提出上訴狀之法院，且諭知記載其內容
：
一、主文：
    林如民施用第一級毒品，累犯，處有期徒刑拾月；扣案之夾
    鏈袋個、注射針筒貳支、塑膠鏟子貳支，均沒收之。又施
    用第二級毒品，累犯，處有期徒刑柒月；扣案之玻璃球吸食
    器壹個、塑膠鏟子貳支，均沒收之。應執行有期徒刑壹年
    月；扣案之夾鏈袋個、注射針筒貳支、玻璃球吸食器壹個
    、塑膠鏟子貳支，均沒收之。
二、犯罪事實要旨：
    林如民前於民國90年間因施用毒品案件，經本院以90年度毒
    聲字第5565號裁定送觀察、勒戒後，認無繼續施用毒品之傾
    向，於90年10月5 日觀察、勒戒執行完畢釋放，並經臺灣高
    雄地方法院檢察署檢察官以90年度毒偵字第4152號為不起訴
    處分確定。又於前開觀察、勒戒執行完畢釋放後5 年內之90
    年11月間，因施用毒品案件，經本院以90年度毒聲字第7312
    號裁定送觀察、勒戒後，認無繼續施用毒品之傾向，於91年
    1 月28日觀察、勒戒執行完畢釋放，並經臺灣高雄地方法院
    檢察署檢察官以90年度毒偵字第5250號為不起訴處分確定。
    又於91年、92年間因施用毒品案件，經本院以91年度易字第
    3188號、92年度簡字第5452號分別判處有期徒刑4 月、6 月
    確定。再於94、95年間因施用毒品案件，經本院95年度訴字
    第246 號判處有期徒刑1 年、4 月，應執行刑有期徒刑1 年
    2 月確定；又於95年間因施用毒品案件，經本院以95年度訴
    字第3419號判處有期徒刑10月、6  月，應執行刑有期徒刑1
    年2 月確定；上開4 罪，經本院以96年度聲減字第6544號裁
    定減刑後定應執行刑有期徒刑7 月、7 月確定，於97年1 月
    22日縮刑期滿執行完畢。詎其猶不知悔改，明知海洛因、甲
    基安非他命為毒品危害防制條例第2 條第2 項第1 、2 款所
    定之第一、二級毒品，依法不得持有、施用，復分別基於施
    用第一、二級毒品之犯意，於100 年9 月29日凌晨1 、2 時
    許，在其位於高雄市鳳山區○○○街155 號5 樓住處房間內
    ，先以將第一級毒品海洛因摻水置入針筒後注射靜脈之方式
    ，施用海洛因1 次；約半小時後，再以將第二級毒品甲基安
    非他命置於玻璃球內燒烤吸食產生煙霧之方式，施用甲基安
    非他命1 次。嗣於100 年9 月29日上午7 時50分許，在上開
    住處，因另案通緝為警逮捕，並在該址房間內查獲海洛因1
    包（驗前淨重0.001 公克，檢驗後檢體用罄）及其所有之夾
    鏈袋3 個、注射針筒2 支（供施用海洛因所用或預備之物）
    、玻璃球吸食器1 個（供施用甲基安非他命所用之物）、塑
    膠鏟子2 支（供施用海洛因、甲基安非他命所用或預備之物
    ），復經其同意採尿送驗，結果呈嗎啡、可待因、安非他命
    、甲基安非他命陽性反應，始悉上情。
三、處罰條文：
    毒品危害防制條例第10條第1 項、第2 項，刑法第11條前段
    、第47條第1 項、第38條第1 項第2 款、第51條第5 款、第
    9 款。
四、附記事項：
    無。
五、協商判決除有刑事訴訟法第455 條之4 第1 項第1 款於本訊
    問程序終結前，被告撤銷協商合意或檢察官撤回協商聲請者
    ；第2 款被告協商之意思非出於自由意志者；第4 款被告所
    犯之罪非第455 條之2 第1 項所定得以協商判決者；第6 款
    被告有其他較重之裁判上一罪之犯罪事實者；第7 款法院認
    應諭知免刑或免訴、不受理者情形之一，及違反同條第2 項
    「法院應於協商合意範圍內為判決；法院為協商判決所科之
    刑，以宣告緩刑或2 年以下有期徒刑、拘役或罰金為限」之
    規定者外，不得上訴。
六、如有前述得上訴情形而不服本判決，得自收受判決（即以本
    宣示判決筆錄代之）送達之日起10日內，向本院提出上訴書
    狀，並應敘述具體理由，如未敘述上訴理由者，應於上訴期
    間屆滿後20日內補提理由書狀於本院（均須按他造當事人之
    人數附繕本），切勿逕送上級法院。
中    華    民    國   100    年    12    月    26    日
                  臺灣高雄地方法院刑事第十庭
                              書記官  李承悌
                              法  官  林書慧
以上正本證明與原本無異。
本件不得上訴。但有刑事訴訟法第455 條之4 第1 項第1 款、第
2 款、第4 款、第6 款、第7 款所定情形，或協商判決違反同條
第2 項之規定者，應於收受送達後10日內向本院提出上訴書狀，
並應敘述具體理由；如未敘述上訴理由者，應於上訴期間屆滿後
20日內向本院補提理由書（均須按他造當事人之人數附繕本）「
切勿逕送上級法院」。
中    華    民    國   100    年    12    月    26    日
                              書記官  李承悌
附錄本件論罪科刑法條：
毒品危害防制條例第10條
施用第一級毒品者，處6 月以上5 年以下有期徒刑。
施用第二級毒品者，處3 年以下有期徒刑。